# 请教陈版：运输费用是否属于合同履约成本？

提问人：denghaifu 时间：2020-09-17 19:44:12
A公司销售产品，因客户强势销售合同须使用客户的范本，合同条款关于运输费用的约定有两种形式：一种形式是合同标的价格明确写明是包运输的价格，但不会区分产品价格和运输价格；另一种形式是合同标的价格未明确包含运费，但在运输条款里约定由A公司负责运输并承担运费。两种合同实际执行上没有任何区别，都是A公司负责结算运输费用，只向客户开具产品销售发票。前一种形式虽然明确价格为包运输的价格，但不会向客户单独开具运输发票。
问题：两种合同条款下的运输费用是否都属于合同履约成本？还是说第二种形式因为强调了由A公司承担运费所以不能确认为合同履约成本？
谢谢陈版。

回答人：chenyiwei
在新收入准则下，这两种情况下的运费均属于合同履约成本。但具体会计处理会因为运输服务发生于商品控制权转移之前还是之后而有所不同，具体参考财政部会计司发布的“收入准则应用案例——运输服务”。

提问人：fangfeisi 时间：2020-09-19 23:07:55
请教陈版，可以这样理解吗，新准则下，在控制权转移之前提供的运输服务，对应的会计科目是“营业成本”而非“销售费用”？

回答人：chenyiwei
其实新准则下的运输服务不论是在控制权转移之前还是之后提供的，对应的成本科目都不是销售费用。最终在利润表上转入营业成本。